臺灣高等法院臺中分院刑事裁定　　　　　 96年度抗字第630號
抗　告　人
即 受刑 人　甲○○
　　　　　　　　　　（現在臺灣臺中監獄臺中分監執行中）
上列抗告人因聲請減刑案件，不服臺灣彰化地方法院中華民國96
年7月16日裁定（96年度聲減字第515號），提起抗告，本院裁定
如下：
    主  文
抗告駁回。
    理  由
一、本件抗告意旨略以：依中華民國96年罪犯減刑條例適用範圍
    只要低於1年6月都符合減刑，依此推論本件重罪為偽造文書
    ，輕罪為詐欺，所以依比例原則此案偽造文書3年，所包含
    之刑期詐欺罪之極限應不可能超過1年6月，所以此案符合減
    刑之條件，且中華民國96年罪犯減刑條例未提及牽連犯部分
    ，只依法院辦理減刑案件應行注意事項第10條為依據，且應
    行注意事項是否等同法律效力實感困惑？又台灣彰化地方法
    院檢察署92年度偵字第5820號此案犯罪時間、犯罪手法皆相
    同，依刑法第55條應從一重處斷，但本案判決卻分判3罪，
    偽造文書3年、詐欺11月、侵占5月，而不是判定偽造文書將
    詐欺、侵占吸收，顯然認定此行為所觸犯偽造文書之刑3 年
    、詐欺11月、侵占5月分別判定，所以3罪應都符合減刑條件
    云云。
二、按裁判上一罪，如其中一部分為中華民國96年罪犯減刑條例
    第3 條所定不予減刑之罪，則其據以處罰之他罪雖非同條列
    舉之罪名，亦應不予減刑（參考司法院院解字第3454號、第
    3661號解釋，法院辦理中華民國96年減刑案件應行注意事項
    第10條）。經查，本件抗告人犯偽造文書、行使偽造私文書
    與詐欺取財罪，經臺灣彰化地方法院92年度訴字第1203號判
    決以上述3罪間核有方法結果之關係，應從一重之行使偽造
    私文書罪處斷，判決確定在案，故本件抗告人所犯上述3 罪
    屬裁判上一罪。其據以處罰之行使偽造私文書罪雖非中華民
    國96年罪犯減刑條例第3條所列舉不予減刑之罪名，然其中
    所犯詐欺取財罪部分，則係中華民國96年罪犯減刑條例第3
    條第15款所定不予減刑之罪，抗告人並經宣告逾有期徒刑1
    年6月確定，揆諸前揭說明，本件應不予減刑。原審以抗告
    人所犯行使偽造文書之犯行係經以牽連犯論以刑法第216、
    210條行使偽造私文書罪，並處有期徒刑3年確定，但牽連犯
    之輕罪即刑法第339條詐欺罪，則為該條項款所列不得減刑
    之罪，而認行使偽造私文書罪自仍不得減刑，並與抗告人其
    餘得減刑之犯罪所處之刑，定應執行有期徒刑3年6月，核無
    違誤，本件抗告，為無理由，應予駁回。
三、據上論結，應依刑事訴訟法第412條，裁定如主文。
中　　華　　民　　國　　96　　年　　8 　　月　　9 　　日
　　　　　　刑事第七庭    審判長法　官  林　榮　龍
　　　　　　　　　　　　　　　　法　官  張  惠  立
　　　　　　　　　　　　　　　　法　官  江  錫  麟
上列正本證明與原本無異。
不得再抗告。
                                書記官  劉  建  智
中　　華　　民　　國　　96　　年　　8 　　月　　9 　　日
